【裁判字號】    92,訴,106
【裁判日期】    920915
【裁判案由】    強盜等
【裁判全文】
臺灣臺中地方法院刑事判決                          九十二年度訴字第一六號
    公  訴  人  臺灣臺中地方法院檢察署檢察官
    被      告  丙○○
右列被告因偽造文書案件，經檢察官提起公訴（八十九年度偵字第二０四八號），本
院判決如左：
    主  文
丙○○共同變造國民身分證，足以生損害於公眾及他人，處拘役伍拾日，如易科罰金
，以佰元折算壹日。扣案之丁○○、甲○○之變造國民身分證上之「丙○○」照片
各壹張，均沒收。
    事  實
一、丙○○前於民國（下同）九十年間因詐欺案件，經臺灣高雄地方法院判處拘役三
    十日確定，於九十一年十一月十八日易科罰金執行完畢（未構成累犯）。其與乙○○（由臺灣花蓮地方法院檢察署另案偵查）係男女朋友，二人為圖使用變造之
    國民身分證，基於變造國民身分證之犯意聯絡，由丙○○提供其所有髮型不同之
    照片二張交予乙○○，再由乙○○於民國（下同）八十八年底十月至十二月間某
    日，在臺中市西屯區某不詳地點，將上開相片交予綽號「小林」之成年男子（真
    實姓名年籍不詳），而與「小林」基於犯意聯絡，由「小林」在臺中市某不詳地
    點，以藥水將「丁○○」及「甲○○」之國民身分證（經查，丁○○之國民身分
    證係於八十八年八月中旬失竊；甲○○之國民身分證係於八十五年九月十三日早
    上，在彰化仁和綜合醫院失竊）上之薄膜撕下，再將其上之照片換貼為丙○○之
    照片後，再交予乙○○轉交丙○○持有，足以生損害於丁○○、甲○○二人及戶
    政機關對身分證件管理之正確性。嗣於八十九年一月二十二日凌晨零時三十分許
    ，在臺中市○○街六十之六號二樓之三丙○○居處，為警查獲其上均已換貼丙○○照片之變造丁○○及甲○○國民身分證各一張。
二、案經臺中市警察局移送臺灣臺中地方法院檢察署檢察官偵查起訴。
    理  由
一、訊據被告丙○○對查獲之丁○○、甲○○之國民身分證上之照片係其照片之事亦
    自承在卷，惟矢口否認有變造國民身分證犯行，辯稱：是身分證變造好之後，我
    才知道這件事，乙○○叫我去洗相片，我不知道要做何用云云。惟查，被告右揭
    變造國民身分證犯行，業據被告丙○○於偵查中坦承：（問：為何相片會貼在別
    人的身分證上？）相片是我拿給乙○○，他拿給「小林」，再拿給乙○○，拿回
    變造的身分證，作假身分證目的是要辦假戶頭等語不諱（八十九年偵字第二０四
    八號偵卷第七四頁），其於本院亦一度坦承：我知道變造身分證的事情，我有同
    意，是在八十八年底；當初是我與乙○○約好要變造身分證，他叫我提供相片給
    他，他找朋友變造，他去找小林變造，過了四、五天就把變造好，貼我相片之甲○○、丁○○的身分證給我，我就放在我上安街的住處。當時是因為要辦人頭帳
    戶，所以才變造身分證，還沒有去申請帳戶就被查獲等語（本院卷第四六頁），
    與同案被告乙○○證稱：有委託小林變造相片為丙○○之丁○○、甲○○之國民
    身分證等語相符；另丁○○、甲○○之國民身分證確遭失竊，及查獲之國民身分
    證均分係其二人所有，惟其上照片均已非本人照片乙節，亦據證人丁○○、甲○○證述在卷，又該二張「蕭佩方」、「甲○○」之國民身分證上之相片確均係丙○○，亦據被告自承在卷，並有扣得上開變造身分證二張可資佐證。又本件既由
    被告提供照片，由同案被告乙○○交由「小林」變造國民身分證，是被告與同案
    被告乙○○及「小林」間就本件犯行有犯意聯絡及行為分擔亦明。被告雖其後辯
    稱：是身分證變造好之後，我才知道這件事云云，惟查，被告先坦承犯行，經本
    院提示證人乙○○證稱：「我拿丙○○的照片他不知情」等語（八十九年度偵字
    第二０四八號偵卷第三七頁）之證詞後，被告始改口稱：事先並不知情云云，顯
    係附和證人乙○○上開證詞，並非可採；再參以被告對本件變造國民身分證上之
    照片，係其應乙○○之請而拍攝相片後，再交給乙○○乙節亦自承在卷（本院卷
    第九二頁），而與證人乙○○證稱：是我自己拿丙○○照片未跟她講云云，二者
    並不相符，足證被告所辯及證人乙○○上開所述，並非可採。事證明確，被告丙○○右揭犯行堪予認定。
二、核被告丙○○所為，係犯刑法第二百十二條之變造國民身分證罪。被告丙○○與
    乙○○、「小林」間有犯意聯絡及行為分擔，均為共同正犯。爰審酌被告為圖供
    非法使用而提供照片以變造國民身分證，又變造後，尚未使用之情形，其犯罪之
    方法、手段、目的，暨其犯後態度等一切情狀，量處如主文所示之刑，並諭知易
    科罰金之折算標準。
三、扣案變造之丁○○、甲○○國民身分證上之丙○○照片各一張，係被告丙○○所
    有供本件犯行所用之物，爰依法宣告沒收。
據上論斷，應依刑事訴訟法第二百九十九條第一項前段，刑法第二十八條、第二百十
二條、第四十一條第一項前段、第三十八條第一項第二款，罰金罰鍰提高標準條例第
一條前段、第二條，判決如主文。
中      華      民      國    九十二    年      九      月     十五     日
                                        臺灣臺中地方法院刑事第十二庭
                法  官    黃  家  慧
右正本證明與原本無異。
如不服本判決，應於送達後十日內向本院提出上訴狀(須附繕本)，上訴於台灣高等
法院台中分院。
                                            書記官
中      華      民      國    九十二    年      九      月     十五     日
附論罪科刑法條
刑法第二百十二條
偽造、變造護照、旅券、免許證、特許證及關於品行、能力服務或其他相類之證書、
介紹書,足以生損害於公眾或他人者,處一年以下有期徒刑、拘役或三百元以下罰金。


司法院資訊處製作；財團法人民間司法改革基金會備份。
